臺灣新北地方法院刑事裁定
111年度聲字第512號
聲  請  人
即  被  告  連尉紋




上列聲請人即被告因違反銀行法等案件（111 年度金重訴字第1 
號），不服本院受命法官於中華民國111 年2月18 日所為之羈押
處分，聲請撤銷原處分，本院裁定如下：
    主  文
聲請駁回。
    理  由
一、聲請意旨略以：起訴書內容多有爭議，也不屬實。聲請人即
    被告連尉紋（下稱被告）並無原處分所述「有事實足認有勾
    串共犯、證人之虞」，亦無「有事實足認為有逃亡之虞」之
    羈押要件，所有資料已蒐證偵查完畢，投資人投資金額早經
    查明，電匯紀錄均留存銀行，非被告所得竄改，原處分單憑
    及此即命為羈押，顯然不當。原處分謂被告涉有教唆黑道恐
    嚇證人，屬以訛傳訛，相關證人均經訊問，無勾串之疑慮，
    原處分未加查察，亦有不當。被告只擁有台灣護照，且因欠
    稅被限制出境，亦絕非短期便會死亡之人，無需因誤觸法律
    而放棄幸福家庭及家人，且被告亦無資力逃亡。且具保、責
    付、限制住居等處分較羈押輕微，並能達到避免被告逃亡、
    串證、滅證之目的，被告也願遵守禁止接觸其他證人或相關
    人等之命令，而無羈押之必要，爰聲請撤銷原處分云云。
二、按對於審判長、受命法官、受託法官或檢察官所為羈押之處
    分有不服者，受處分人得聲請所屬法院撤銷或變更之，第1
    項聲請期間為5 日，自為處分之日起算，其為送達者，自送
    達後起算，刑事訴訟法第416 條第1 項第1 款、第3 項定有
    明文。查原處分係本院承辦111年度金重訴字第1 號刑事案
    件之合議庭受命法官（下稱受命法官）於民國111 年2月18
    日訊問被告後，於同日作成，並於同日將押票送達被告收執
    ，業據本院核對該號案卷內之訊問筆錄、押票、押票送達證
    書無誤。被告對原處分不服，於同年月22 日向本院提出刑
    事準抗告狀，有該書狀上本院收狀戳可考，是其聲請程式合
    法。
三、被告經法官訊問後，認為犯罪嫌疑重大，而有下列情形之一
    ，非予羈押，顯難進行追訴、審判或執行者，得羈押之：一
    、逃亡或有事實足認為有逃亡之虞者。二、有事實足認為有
    湮滅、偽造、變造證據或勾串共犯或證人之虞者。三、所犯
    為死刑、無期徒刑或最輕本刑為5 年以上有期徒刑之罪，有
    相當理由認為有逃亡、湮滅、偽造、變造證據或勾串共犯或
    證人之虞者，刑事訴訟法第101 條第1 項定有明文。又羈押
    之目的，在於確保刑事偵查、審判程序之完成及刑事執行之
    保全。被告究竟有無刑事訴訟法第101條、第101條之1所規
    定之羈押要件情形，應否羈押，以及羈押後其羈押原因是否
    仍然存在，有無繼續羈押之必要，事實審法院本得斟酌訴訟
    進行程度及其他一切情形而為認定。故受羈押之被告除有刑
    事訴訟法第114條所列情形之一者外，其應否羈押或延長羈
    押，事實審法院自有認定裁量之權，苟無濫用其權限之情形
    ，即不得任意指為違法。
四、經查：
（一）被告因違反銀行法等案件，經檢察官提起公訴，受命法官
      於111年2月18日訊問後，被告坦承觸犯銀行法，惟爭執因
      犯罪獲取之財物或財產上利益達新臺幣（下同）1億以上
      ，且否認詐欺、非法多層次傳銷等罪嫌。惟本案有共犯供
      述、被害人指述及相關書證可佐，其犯罪嫌疑重大。又被
      告涉嫌違反銀行法第125條第1項後段之罪，為最輕本刑為
      5年以上有期徒刑之罪，衡諸重罪常伴隨有勾串滅證之高
      度誘因，被告已得預期本案起訴法條係屬重罪，妨害審判
      之可能性甚高。且被告歷次供述不一，與共犯、證人所述
      不符，而本案起訴書所載犯罪所得高達1億餘元，均經被
      告、共犯等以匯入人頭金融帳戶後購置虛擬貨幣方式加以
      隱匿，至今所在不明。被告就未到案投資人、投資金額仍
      有爭執，且依證人所證及手機通訊軟體翻拍畫面所示，有
      相當理由認其有逃亡及與共犯、證人勾串滅證之虞，及有
      事實足認其有與共犯、證人勾串滅證之虞，而有刑事訴訟
      法第101 條第1 項第2、3 款之羈押原因。又考量本案被
      害人人數眾多，且金流複雜，審酌羈押手段確實有助於保
      全本案案情，為避免被告逃亡、勾串共犯、證人，依本案
      目前審理進度，尚難期待透過具保或命不得與共犯、證人
      聯繫等拘束效果較輕微之手段達成同等效果，參酌被告涉
      嫌違法吸金之金額甚鉅，且其在本案中屬於集團之核心人
      物，犯罪情節非屬輕微，與羈押手段所干預被告基本權相
      權衡後，並無輕重失衡之結果，復核無刑事訴訟法第114
      條各款所列情況，是被告有羈押之必要，於同日裁定羈押
      並禁止接見通信，經核於法並無不合。
（二）聲請意旨謂起訴書內容多有爭議，也不屬實云云。然法院
      於審查羈押應否准許時，僅就卷證資料形式審查，並適用
      自由證明程序，而非以嚴格證明程序實質審理。此自由證
      明程序，並不要求達於無合理懷疑之確信程度，意即依檢
      察官提出之證據及法官訊問結果，已足使法官對被告犯行
      產生「很有可能如此」之心證程度，非必證明至「確實如
      此」之程度，始得認定合乎羈押要件。查被告於111年2月
      18日經受命法官訊問後，坦承觸犯銀行法，否認詐欺、非
      法多層次傳銷等罪嫌，且爭執因犯罪獲取之財物或財產上
      利益達1億以上。惟本案業經共犯供述、被害人指述明確
      ，並有相關書證可佐，已足使法官對被告犯行產生「很有
      可能如此」之心證程度，揆諸前開說明，被告犯罪嫌疑確
      屬重大。聲請意旨認謂起訴書內容多有爭議，也不屬實云
      云，即非可取。
（三）聲請意旨以所有資料已蒐證偵查完畢，投資金額早經查明
      ，電匯紀錄均留存銀行，非被告所得竄改，原處分以為羈
      押原因，顯有不當云云。然查，被告否認因犯罪獲取之財
      物或財產上利益達1億以上，而就投資金額及未到案投資
      人仍有爭執，是本案仍有調查相關金流及投資款項之必要
      。參以公訴意旨所載被告所涉因犯罪獲取之財物1億餘元
      ，均經被告、共犯等匯入人頭金融帳戶後購置虛擬貨幣以
      隱匿，至今所在不明，被告亦否認知悉該等財物之去向，
      是此部分案情未臻明朗，仍需待後續訴訟程序調查予以釐
      清。參酌被告曾刪除相關手機訊息，且本案為最輕本刑為
      5年以上有期徒刑之罪，衡諸重罪常伴隨有勾串滅證之高
      度誘因，自有相當理由認其有湮滅證據之虞，及有事實足
      認有湮滅證據之虞。原處分業已說明此部分羈押之原因，
      並無聲請意旨所指不當情形，聲請意旨徒以上情認被告無
      此部分之羈押原因，即非可取。
（四）聲請意旨再以原處分謂被告涉有教唆黑道恐嚇證人，屬以
      訛傳訛，相關證人均經訊問，無勾串之疑慮，原處分未加
      查察，亦有不當云云。然被告前後供述不一，復與共犯之
      供述及證人之證述相迥，而相關待證事實尚待傳喚證人等
      進行交互詰問，加以釐清，被告於受命法官訊問時亦稱有
      與吳浩星對質之必要，且本案既尚未進行審理程序，就證
      人等進行詰問，被告仍有與證人等勾串之虞。再查，被告
      確有恐嚇證人之嫌，此經證人孫瓏霙證述明確，且有手機
      通訊軟體翻拍畫面可查，自有相當理由認其有勾串共犯或
      證人之虞，及有事實足認有勾串共犯或證人之虞。原處分
      業已說明此部分羈押之原因，聲請意旨認原處分未加查察
      ，即非可取。
（五）聲請意旨以被告無逃亡之虞，認原處分不當云云。查被告
      所涉違反銀行法第125條第1項後段罪嫌，為最輕本刑為5
      年以上有期徒刑之罪，而被告面臨重罪追訴，常伴有逃亡
      之高度可能，係趨吉避凶、脫免刑責、不甘受罰之基本人
      性，倘一般正常之人，依其合理判斷，可認為該犯重罪嫌
      疑具有逃亡或滅證之相當或然率存在，即已該當相當理由
      之認定標準，不以達到充分可信或確定程度為必要。參以
      被告於偵審程序中，始終否認涉犯銀行法第125條第1項後
      段犯行，益徵其逃匿以規避審判程序進行及刑罰執行之可
      能性甚高，有相當理由足認被告有逃亡之虞。原處分業已
      說明此部分羈押之原因，聲請意旨以其無逃亡之虞，聲請
      撤銷原處分，即非可取。
（六）聲請意旨又認被告無羈押之必要云云。然查，被告屬本案
      集團之核心人物，該集團所涉違法吸金數額超過1億元，
      其涉案情節自非輕微。又本案被害人人數眾多，金流複雜
      ，尚待詰問證人、調查證據加以釐清，為確保審判之順利
      進行，並斟酌訴訟進行程度、被告所涉犯罪事實對被害人
      及社會侵犯之危害性、檢察官追訴遂行之公益考量，並參
      酌被告所犯之情節，權衡國家刑事司法權之有效行使、社
      會秩序及公共利益、被告人身自由之私益及防禦權受限制
      之程度等一切情事，認若命具保、責付、限制住居等其他
      對被告自由權侵害較輕微之強制處分措施，均不足以確保
      本案後續審理程序及將來可能之執行程序順利進行，故本
      案應有羈押之必要性無疑，復核無刑事訴訟法第114條各
      款所列情況，是原處分認被告有羈押之必要，於同日裁定
      羈押並禁止接見通信，經核於法並無不合。
五、綜上，原處分已就羈押之相關事項，綜合斟酌卷內各項客觀
    事證資料，說明被告涉犯上開罪嫌犯罪嫌疑重大，有刑事訴
    訟法第101 條第1 項第2、3 款之羈押原因，並有羈押必要
    性，而為羈押及禁止接見、通信之處分，核其論斷及裁量並
    未違反經驗、論理法則，亦無逾越比例原則或有恣意裁量之
    違法情形，又被告並無符合刑事訴訟法第114 條各款所定情
    形，揆諸前揭說明，本案受命法官所為處分並無不當。被告
    聲請意旨指摘原處分不當，聲請撤銷原處分，為無理由，應
    予駁回。
六、依刑事訴訟法第416 條第4 項、第412 條，裁定如主文。
中　　華　　民　　國　　111 　年　　3 　　月　　1 　　日
                  刑事第十庭  審判長法  官  謝梨敏
                                    法  官  謝茵絜
                                    法  官  黃秀敏
不得抗告。
上開正本證明與原本無異                                  書記官  林蔚然    
中　　華　　民　　國　　111 　年　　3 　　月　　2 　　日